# **EVAN CHOLETTE**

# Développeur Web et de Logiciels

#### **PROFIL**

Programmeur web ambitieux et analytique, je suis passionné par la création d'interfaces utilisateur interactives et intuitives. Fort d'une solide expertise en **HTML, CSS, JavaScript**, et maîtrisant les frameworks tels que **React**, je suis familier avec les **méthodologies Agile**, ce qui me permet de collaborer efficacement au sein d'équipes dynamiques. Mon esprit logique et mon sens du détail me permettent de développer des programmes de manière structurée et modulaire, en respectant les normes de programmation. J'ai hâte de contribuer à des projets innovants et d'apporter mon esprit d'initiative et mes compétences techniques pour créer des solutions industrielles évolutives et performantes.

### **EXPÉRIENCE**

Enseignant en Techniques d'usinage, 09/2019 - 06/2022 Centre intégré de mécanique, de métallurgie et d'électricité, Lasalle, Québec - Emploi permanent

- Enseignement des techniques d'usinage auprès d'élèves de classe du DEP.
- Instauration d'un cadre de travail propice à l'apprentissage et au développement de chaque élève.
- Contrôle de la bonne assimilation des connaissances dans le but d'évaluer et de faire progresser les élèves.
- Participation aux conseils de classe et aux réunions pédagogiques.
- Préparation des cours selon une progression pédagogique (leçons, exercices, devoirs à la maison), utilisation d'outils numériques, création des supports pédagogiques.
- Construction d'un programme en fonction des objectifs d'apprentissage et des normes fixés par l'Éducation nationale.
- Mise en place de projets pédagogiques autour des thématiques traitées en cours.

#### Superviseur de production, 05/2012 - 09/2019 Industries MR, Acton vale, Québec - Emploi permanent

- Tableaux de bord mis à jour tous les jours et semaine à l'aide du logiciel JobBOSS pour obtenir un suivi précis à tous les niveaux de production.
- Renseignement des rapports de suivi sur logiciel afin de documenter la productivité.
- Réception des marchandises, contrôle de la conformité de la livraison et de l'état des emballages.

- 280, rue Viau, J6K 2M7, Châteauguay
- 514 778-8120
- e\_cholette@hotmail.com
- Permis véhicule classe 4A 4B 4C 5
- https://echocodeink.github.io/
  portfolio/

### **COMPÉTENCES**

- Connaissances des langages
   <u>HTML, CSS, JavaScript, C/C++</u>,
   Java, C#, SQL, PHP;
- Familier avec les IDE <u>Visual Studio</u>, <u>Eclipse</u>, <u>Visual Studio Code</u>, <u>Android Studio</u>, <u>NetBeans</u>, <u>DBeaver</u>;
- Connaissances en bases de données tel que <u>Microsoft SQL</u> <u>Server, MySQL, PosgresSQL, DB</u> <u>Browser for SQLite</u>;
- Familier avec les Frameworks et bibliothèques JavaScript **React**;
- Familier avec les systèmes de contrôle Git comme <u>GitHub</u>, BitBucket, Git Bash;
- Développer des programmes de façon structurée et modulaire
- Réaliser des programmes en suivant l'analyse et en respectant les normes de programmation;
- Utiliser les outils a disposition pour faciliter le développement, l'essai et le débogage de programmes complexes;
- Maîtriser les concepts orientés objets : encapsulation, héritage, polymorphisme;
- Familier avec la <u>Méthodologie</u>
   Agile .

- Gestion des plannings du personnel permettant d'optimiser les activités.
- Supervision des opérations de maintenance sur les équipements afin d'améliorer leur fonctionnement.
- Support technique auprès des ouvriers facilitant le travail en équipe et la montée en compétences.
- Application des normes de sécurité permettant d'éviter les accidents.
- Contrôle du processus de fabrication à toutes les étapes dans une optique de qualité.

#### **Technicien d'usinage**, 09/2011 - 05/2012 **Automation LM**, Saint-Pie, Québec - Emploi permanent

- Réglage des paramètres de machines traditionnelles, à commande numérique et/ou de centres d'usinage, selon les impératifs.
- Repérage rapide des dysfonctionnements des machines, identification précise des causes de ceux-ci et prise de toutes les mesures administratives et techniques nécessaires afin de lancer la réparation.
- Conception de supports de suivi et de gestion dans une perspective de rationalisation des processus.
- Analyse des documents de fabrication afin d'identifier les méthodes de réalisation indiquées.
- Contrôle de la conformité des produits finis, dans un objectif d'assurance qualité.
- Sélection des outils de coupe les plus adaptés pour réaliser les pièces commandées.
- Paramétrage de machines à commande numérique selon le programme d'usinage voulu.

#### Fantassin, 01/2008 - 01/2009 ARMÉE CANADIENNE, Montréal, Québec - Emploi temporaire

• Réalisation de manœuvres militaires.

#### **FORMATION**

Attestation d'études collégiales, Programmation web et technologie internet, 05/2022 - 11/2023

Institut supérieur d'informatique(ISI) - Montréal, Québec

Formation pompier 1 NFPA 1001, Incendie et sauvetage, 07/2013 - 01/2015

**École nationale des pompiers du Québec** - Laval, Québec

Diplôme d'études professionnelles, Technique d'usinage, 07/2009 - 01/2011 CIMME - Lasalle, Québec

# **CENTRES D'INTÉRÊT**

Formation en ligne Entrainement Nature

#### **LANGUES**

Français	Anglais
Langue maternelle	Notions

### **PROJETS RÉALISÉS**

GitHub: https://github.com/EchoCodeInk

Mon profil GitHub est une vitrine de mes compétences en développement et de mes projets personnels. Vous y trouverez un aperçu de mon travail, notamment des contributions à des projets open source, des démonstrations de mon savoir-faire en programmation, et des réalisations dans divers domaines du développement informatique.